臺灣臺中地方法院刑事判決　　　　　　　　　　　　　九十年度交易字第六一八號
　　公　訴　人　臺灣台中地方法院檢察署檢察官
　　被　　　告　丁○○
　　選任辯護人　周黛婕
右列被告因過失致死案件，經檢察官提起公訴 (九十年度偵續字第一三一號)本院判
決如左：
    主  文
丁○○因過失致人於死，處有期徒刑陸月，如易科罰金，以參佰元折算壹日。緩刑參
年。
    事  實
一、丁○○於民國（下同）八十九年十一月六日凌晨零時五十分許，駕駛其所有車牌
    號碼ＮＳ─九八○六號自用小客車，沿台中市○○路往台中縣太平市方向行駛，
    其原應注意汽車行進中駕駛人應注意車前狀況、隨時採取必要安全措施，和行車
    速度在市區道路，時速不得超過四十公里，在郊區道路時速不得超過六十公里等
    交通規則規定；且深夜行人車輛大減往來車輛極易超速除交通號誌指示外另仍應
    注意往來行人車輛動態情況等狀況。而依當時情形又無不能注意之情事，竟疏於
    注意貿然於深夜以時速五、六十公里之時速超速行駛，待行至台中市○區○○路
    與台中路交岔路口處時，遇前方交通號誌轉變為綠燈，竟仍未注意上述道路交通
    安全規則之規定，冒然前行，適前方有徐炳銀飲酒後騎乘車牌號碼ＩＩＧ－四七
    九號重型機車，酒後亦疏未注意車前狀況，由台中市○○路欲左轉建成路方向行
    駛且已進入道路中心線附近，丁○○復未減速慢行，做隨時停車之準備，因丁○
    ○、徐炳銀雙方均有上述之疏失，於二人發現時均因車速過快，閃避不及，雙方
    車輛因而發生擦撞，致徐炳銀因車禍人車滑倒受傷，經送醫急救延至八十九年十
    一月十二日下午四時二十五分許，因顱內出血不治死亡。丁○○見肇事後，隨即
    託附近商家甲○○報警，並於警員到達現場時，陳述肇事經過自首犯罪，而接受
    裁判。
二、案經徐炳銀之母乙○○訴請檢察官偵查起訴。
    理  由
一、訊據被告丁○○固不否認於右揭時、地駕車肇事致被害人徐炳銀死亡之事實，惟
    矢口否認有過失致人於死之犯行，並辯稱：該肇事責任在於死者徐炳銀擅闖紅燈
    所致，依信賴原則伊不負過責任，且被害人駕駛機車自左側撞及被告，伊自無注
    意車前狀況之義務云云。惟查：（一）右揭事實，已据被害人徐炳銀之母乙○○
 指訴歷歷，又有交通事故調查報告表、及照片五張附卷可稽，另被害人徐炳銀因
    本件車禍受傷致顱內出血經送醫後不治死亡，亦經檢察官督同檢驗員相驗屬實，
    製有相驗筆錄、相驗屍體證明書、驗斷書在卷可憑。（二）本件肇事路口係設有
    四時相行車管制號誌交岔路口，究竟被害人徐炳銀是否未能遵守交通號誌闖紅燈
    進入交岔路口，被告與告訴人雙方各執一詞，並各舉証人甲○○及丙○○為証，
    姑不論被害人徐炳銀是否有闖紅燈之違規事實，惟道路交通號誌為指揮交通之一
    種手段，途中有無發生危險之可能，仍由行車之駕駛者為充分之注意，如雙方駕
    駛者均能注意車前狀況並採取必要之安全措施，本件車禍即可避免發生，是本件
    雙方駕駛人有未注意車前狀況，可以認定。（三）行車速度依標誌之規定，無標
    誌者在市區道路時速不得超過四十公里。本件被告於警訊時供稱其時速約五十公
    里，依警方繪製之道路交通事故調查報告表所載，肇事路段限速為四十公里，則
    被告未遵守限速行駛之規定，亦甚灼然。（四）又所謂信賴原則，在道路交通事
    故之刑事案件上，係指參與交通之一方，遵守交通法規秩序，得信賴同時參與交
    通行為之對方或其他人，亦必會遵守交通法規秩序，不致有違反交通法規秩序之
    行為發生；惟若行為之一方對於危險結果之發生，若稍加注意即能認識並予避免
    者，仍不能免除其注意義務，即無上開原則之適用。本件被告駕駛車輛因超速行
    駛及未注意車前狀況並採取必要之安全措施，已如前述，其未能遵守交通法規秩
    序，即無上開信賴原則之適用。綜上所述，被告所辯要屬卸責之詞，殊無可取。
二、按汽車行進中駕駛人應注意車前狀況、隨時採取必要安全措施，又行車速度在市
    區道路，時速不得超過四十公里，在郊區道路時速不得超過六十公里，道路交通
    安全規則第九十三條第一項、第九十四條第三項定有明文。本件被告駕車自應注
    意上述道路交通安全規定，且依其狀況，又非不能注意，竟疏不注意，以致肇事
    ，致被害人死亡，被告顯有過失。雖被害人徐炳銀亦有酒後駕車及未注意車前狀
    況，同為本件車禍肇事原因，然被告尚難執此解免其過失責任，是被告辯稱其並
    無過失云云，即屬卸責之詞，不足採信。而被告過失駕車肇事行為，與被害人徐
    炳銀之死亡結果間，又具有相當因果關係，是被告過失致死犯行已臻明確。
三、核被告所為，係犯刑法第二百七十六條第一項之過失致人於死罪。被告於肇事後
 犯罪未發覺前，託附近商家甲○○報警，並於警員到達現場時，陳述肇事經過，
    有警局筆錄及道路交通事故調查報告表可稽，並接受裁判，應依法減輕其刑。爰
    審酌被告過失程度之輕重、本件車禍被害人與有過失、被告肇事後態度及肇事後
    被告已與被害人家屬達成民事和解，並賠償損害，有和解筆錄在卷可按等一切情
    狀，量處如主文所示之刑，並諭知易科罰金之折算標準，以資懲儆。又查被告前
    未曾受有期徒刑以上刑之宣告，有台灣台中地方法院檢察署刑案資料查註紀錄表
    在卷可按。被告因過失致犯本罪，其經此教訓，當知謹慎而無再犯之虞，本院認
    所宣告之刑，以暫不執行為宜，爰併宣告緩刑，以勵自新。
據上論斷，應依刑事訴訟法第二百九十九條第一項前段、刑法第二百七十六條第一項
、第六十二條前段、第四十一條第一項前段、第七十四條第一款、罰金罰鍰提高標準
條例第一條前段、第二條，判決如主文。
中      華      民      國    九十一    年      一      月    二十二    日
                                      臺灣臺中地方法院交通法庭
                                          法  官    許  金  樹
右正本證明與原本無異。
如不服本判決應於送達後十日內向本院提出上訴狀，上訴於台灣高等法院台中分院（
須附繕本）。
                                          書記官
中      華      民      國    九十      年      一      月    二十二    日
附錄論罪科刑實體法條文：
刑法第二百七十六條第一項：
因過失致人於死者，處二年以下有期徒刑、拘役或二千元以下罰金。
(罰金部份業經提高十倍為二萬元)
